臺灣高雄地方法院刑事判決　 　　　　 93年度簡上字第169號
上　訴　人　臺灣高雄地方法院檢察署檢察官
被　　　告　癸○○　男　26歲（民國67年10月18日生）
上列上訴人因竊盜案件，不服本院高雄簡易庭民國93年2 月13日
93年度簡字第613 號第一審判決（聲請簡易判決處刑案號：93年
度偵字第1403號）提起上訴，及移送併案（93年度偵字第1980號
、第4373號、第4639號、第5938號、第8713號、第9494號、第98
33號、第11584 號、第12475 號、第22601 號），本院合議庭認
不得以簡易判決處刑，改依通常程序自為第一審之判決，判決如
下：
    主  文
原判決撤銷。
癸○○共同連續結夥三人以上竊盜，處有期徒刑壹年拾月。扣案
之鑰匙肆支均沒收。
    事  實
一、癸○○基於意圖為自己不法所有之概括犯意，連續於：
(一)、93年1 月11日上午11時30分許，在高雄縣大社鄉○○村○○
    路88之9 號1 樓，趁巳○○在客廳休息不注意之際，徒手竊
    取巳○○所有置於檳榔攤抽屜內現金之新臺幣（下同）1800
    元，得手後欲逃逸時，為巳○○發現報警，於同日上午11時
    45 分 許，在高雄縣燕巢鄉○○村○○路205 號前，為警查
    獲。
(二)、93年1 月18日凌晨3 時10分許，在高雄市楠梓區健仁醫院門
    口，以其所有之鑰匙一支，竊取壬○○所有之車牌號碼：Ｏ
    ＫＪ－０六三號重型機車得手，嗣於同年月28日夜間7 時1
    分許，在高雄縣大社鄉○○○段台糖加油站旁之鳳加路上為
    警查獲，並扣得前開鑰匙一支。
(三)、93年1 月30日上午8 時許，在高雄市○○區○○路130 巷巷
    口，竊取辛○○所有之車牌號碼：ＯＣＬ－一七八號重型機
    車得手，嗣於同年2 月23日上午9 時50分許，在高雄縣燕巢
    鄉○○路燕巢第八公墓為警查獲。
(四)、93年2 月23日上午9 時50分許，在高雄縣燕巢鄉○○路燕巢
    第八公墓，見午○○所有遭竊之車牌號碼：ＳＶ－三０三七
    號自用小貨車車門未關，遂進入該車內搜尋財物而欲竊取，
    於尚未得手之際，即遭巡邏員警查獲而未遂。
(五)、93年2 月27日凌晨零時許，在高雄縣燕巢鄉○○路高速公路
    涵洞附近，以其所有之鑰匙一支，開啟發動庚○○所有之車
    牌號碼：ＴＷ－九四三八號自用小貨車，而竊取得手，嗣於
    同年月28日上午5 時40分許，在高雄縣燕巢鄉○○路3 號前
    為警查獲，並扣得上開鑰匙一支。
(六)、93年3 月16日上午9 時50分許，在丁○○位於高雄縣田寮鄉
    ○○路72之15號之雕刻工廠內，癸○○承上開概括犯意並與
    麥佑信、丑○○、吳寶昌共同基於意圖為自己不法所有之犯
    意聯絡，四人徒手合力竊取丁○○所有之工程用不銹鋼過濾
    桶（高150 公分）1 只及工程用鐵材80條（市價共計約
    100000元）得手，並將該等物品搬運至吳寶昌、丑○○共同
    竊得之車牌號碼：ＸＡ－八七七五號自用小客車上，惟於癸○○、丑○○、麥佑信等候吳寶昌購買飲料而在尚未離去該
    處之際，為警當場查獲。
(七)、93年4 月19日下午1 時許，在乙○○位於高雄縣燕巢鄉○○
    段575 之2 地號土地之農舍外，徒手竊取乙○○所有之剪刀
    1 支、電纜線50公尺、鐵線10公斤、冰箱鐵製分隔板數片、
    冰箱馬達1 個得手，嗣於癸○○以機車載運上開冰箱鐵製分
    隔板、冰箱馬達欲行離去該處之際，為乙○○發現並報警處
    理，而在上開農舍附近將癸○○逮捕。
(八)、93年4 月25日下午3 時許，在己○○位於高雄縣大社鄉○○
    村○○○段231 之1 及231 之2 地號土地上之農具倉庫，癸○○承上開概括犯意並與丑○○共同基於意圖為自己不法所
    有之犯意聯絡，由丑○○攀爬、翻越鐵絲網圍籬進入該農具
    倉庫內竊取物品，癸○○則負責在鐵絲網圍籬外面接應，而
    竊得己○○所有之電纜線15公斤（市價約1000元），嗣於同
    日夜間7 時30分許，丑○○在高雄縣燕巢鄉南燕村中生巷山
    區○○道路旁燃燒電纜線時，為警當場查獲。
(九)、93年5 月9 日夜間11時許，在高雄縣岡山鎮○○○路交流道
    涵洞內，見辰○○所有之車牌號碼：ＶＪ－七二五六號自用
    小貨車上遺留鑰匙未予取下，遂以該鑰匙發動之引擎，竊取
    該車得手，嗣於同年月10日夜間8 時15分許，在高雄縣美濃
    鎮○○路○ 段7 號東昇加油站內為警查獲。
(十)、93年6 月4 日上午8 時許，在高雄縣燕巢鄉○○路義大醫院
    停車場內，以其所有之鑰匙一支，竊取甲○○所有之車牌號
    碼：ＸＮＫ－三三七號重型機車得手，嗣於同年月6 日下午
    3 時許，在高雄市○○區○○路130 巷7 弄1 號前為警查獲
    ，並扣得前開鑰匙一支。
(十一)、93年6 月9 日夜間10時許，在高雄市○○區○○路楠陽國小
    前，以其所有之鑰匙一支，竊取被害人卯○○所有之車牌號
    碼：ＪＯＰ－二一五號重型機車得手，嗣於同年月22日上午
    11 時10 分許，在高雄縣燕巢鄉○○路與中東巷巷口為警查
    獲（惟查獲時癸○○已將該機車車牌丟棄於高雄市而未尋獲
    ），並扣得上開鑰匙一支。
(十二)、93年11月5 日上午10時許，在寅○○位於高雄縣旗山鎮○○○路264 之2 號上方之工寮，見工寮內有剪刀1 把，遂持該
    客觀上可為兇器使用之剪刀，剪斷與馬達噴霧機相連接之塑
    膠管及電線，竊得寅○○所有之馬達噴霧機1 台（市價約
    12000 元），並將上開剪刀一併竊走，嗣於同日上午11時許
    ，在高雄縣燕巢鄉○○村○○路金長利資源回收場內為警循
    線查獲，並扣得上開剪刀1 把。
二、案經巳○○、壬○○、庚○○、丁○○、乙○○、卯○○、
    寅○○告訴，及高雄市政府警察局移送、高雄縣政府警察局
    岡山分局、旗山分局、湖內分局分別報請臺灣高雄地方法院
    檢察署檢察官偵查聲請以簡易判決處刑及移送併辦。
    理  由
一、按被告以外之人於審判外之陳述，雖不符前四條之規定，而
    經當事人於審判程序同意作為證據，法院審酌該言詞陳述或
    書面陳述作成時之情況，認為適當者，亦得為證據。刑事訴
    訟法第159 條之5 定有明文。經查，本件巳○○、周金生、
    壬○○、蔡明銀、辛○○、午○○、庚○○、丁○○、麥佑
    信、丑○○、乙○○、己○○、辰○○、甲○○、卯○○、
    寅○○等人於警詢中陳述明確，分別製有筆錄在卷可憑，並
    業經其親閱認為無訛後始簽名捺印，復經本院提示後，被告
    及公訴人對其證據能力不爭執，同意作為證據，而經本院審
    酌該言詞陳述作成時之情況，認適當作為證據，故上開之人
    於警詢之證詞應具證據能力，合先敘明。
二、訊據被告癸○○對於右揭犯罪事實欄(一)、(二)、(四)、(五)、(七)、
    (八)、(九)、(十)、(十一)、(十二)所示犯行坦承不諱，核與告訴人巳○○
    、壬○○、庚○○、乙○○、卯○○、寅○○、被害人午○○、己○○、辰○○、甲○○、證人周金生、蔡明銀、麥佑
    信、共犯丑○○於警詢中之陳述內容，及證人丑○○、乙○○、寅○○於本院審理中之證述情節大致相符，復有贓物認
    領保管單、現場相片、車輛協尋證明單、查詢車輛認可資料
    、車輛遺失電腦輸入單在卷可證，則被告前開自白顯與事實
    相符，堪以採信。另被告矢口否認有何前揭犯罪事實欄(三)及
    (六)所示犯行，辯稱：關於犯罪事實欄(三)所示犯行，車牌號碼
    ＯＣＬ－一七八號重型機車係綽號「小注」之男子所騎用，
    該名綽號「小注」之人係於案發當日騎乘上開機車去找伊，
    再騎乘該機車搭載伊至案發現場，嗣「小注」見到警察到達
    案發現場，即行逃逸離去，惟伊不知「小注」之年籍資料，
    亦無法與「小注」取得聯繫；至於犯罪事實欄(六)所示犯行，
    案發當天係丑○○以電話分別告知伊及麥佑信，說吳寶昌要
    以每斤四元之代價，請伊與麥佑信二人幫忙搬運鐵條，嗣丑
    ○○即騎乘機車載麥佑信後再去伊住處搭載伊，到案發現場
    後，吳寶昌本身亦有告訴伊二人要以每斤四元之代價請伊二
    人幫忙搬運鐵條，嗣吳寶昌因要去買飲料而搭乘伊到達前已
    在現場之一輛轎車離去，不久，伊在該處均尚未撿拾鐵條之
    際，員警即到該處，伊並不知道吳寶昌係要竊取物品云云。
    惟查，關於前揭犯罪事實欄(三)所示犯行部分，業據被害人辛○○於警詢中指述綦詳，並有贓物認領保管單、車輛失竊查
    詢認可資料在卷可稽，復參以證人即本件查獲警員黃育宏於
    本院審理中證述：案發當天伊與其他同仁正在巡邏，看見案
    發地點有一部機車及一輛汽車，遂以手提電腦查詢該二車之
    狀況，結果發現該二車均係贓車，乃上前對被告進行盤查，
    被告當時雖宣稱有另一人自水溝逃走，惟伊自發現該二車開
    始至盤查結束為止，均未發現當場有其他人，且本件機車及
    汽車之停放地點為農田中之田埂，當時因農田之作物已採收
    完畢，該地視野寬闊，目視可及之距離約在80至100 公尺之
    間等語明確（見本院94年2 月15日審判筆錄），而被告亦未
    能提出所謂綽號「小注」之人之年籍、姓名等相關資料供本
    院查證，是被告前開辯解顯係卸責之詞，並不足採；至於上
    揭犯罪事實欄(六)所示犯行部分，業據告訴人丁○○於警詢中
    指訴甚詳，並於偵訊中證述：伊遭竊之工廠曾經發生火災，
    故工廠內有些物品被火燒黑，案發當日伊至警局看到被告、
    丑○○、麥佑信的手都是黑黑的，應該都有觸摸工廠內之物
    品等語明確（見93年度偵字第5938號卷，93年4 月6 日訊問
    筆錄），且有贓物認領保管收據、現場相片在卷可稽，堪以
    認定，雖證人丑○○於本院審理中證述：本件是吳寶昌決定
    至該處所行竊，一開始僅有伊與吳寶昌去偷，車上之過濾桶
    及鐵條係伊二人搬上去的，後來吳寶昌說要僱用癸○○與麥
    佑信到該處幫忙搬運鐵條，伊遂打電話給癸○○，叫癸○○
    再去找麥佑信，嗣伊即騎乘機車到燕巢廟之廟口同時搭載癸○○與麥佑信，回到案發現場後，吳寶昌才告知伊，要伊向
    癸○○與麥佑信二人說欲以每斤四元之代價請渠二人幫忙搬
    運鐵條，嗣吳寶昌因去購買飲料而搭乘一輛伊回到案發現場
    後才開來之轎車離開，而不久後警方人員即來到該處云云（
    見本院94年2 月15日審判筆錄），惟證人丑○○此一證詞內
    容，非但與被告前開供述內容中，就當天之聯絡方式、搭乘
    機車之地點、搬運代價之說明、吳寶昌離去之方式等多處不
    相符合，且與其自身先前於警詢、偵訊中，均稱其未參與此
    次竊盜犯行乙節亦有所矛盾，復參以本件員警查獲當時之狀
    況，告訴人丁○○遭竊物品中體積最為龐大、難以搬運之不
    鏽鋼過濾桶已搬運上車，則本件若自始僅有吳寶昌、丑○○
    參與行竊，渠二人當可自行搬運其餘容易搬運之物品，無須
    中途再僱請被告及麥佑信幫忙搬運，況證人丑○○亦自陳廢
    鐵每斤僅能賣得5 元或6 元之價格（見本院94年2 月15日審
    判筆錄），則吳寶昌又豈有以每斤4 元此等不合理之代價，
    在其自身及丑○○均須共同搬運鐵條狀況下，而僱請被告及
    麥佑信幫忙搬運之理，是證人丑○○上開證詞顯與事實不符
    ，自無法作為有利被告之認定，因之，被告上開辯稱，亦屬
    事後推諉之詞，實不足採。綜上所述，本件事證明確，被告
    癸○○前揭十二次竊盜犯行，已堪認定。
三、按刑法第321 條第1 項第3 款之攜帶兇器竊盜罪，係以行為
    人攜帶兇器竊盜為其加重條件，此所謂兇器，其種類並無限
    制，凡客觀上足對人之生命、身體、安全構成威脅，具有危
    險性之兇器均屬之，且祇須行竊時攜帶此種具有危險性之兇
    器為已足，並不以攜帶之初有行兇之意圖為必要，最高法院
    79年臺上字第5253號判例足資參照，是行為人持以行竊之兇
    器雖在行竊現場取得，並非行為人所自行攜帶，惟因在客觀
    上仍足對他人之之生命、身體、安全構成威脅，仍應成立刑
    法第321 條第1 項第3 款之攜帶兇器竊盜罪。次按，籬笆、
    鐵絲網圍籬本係因防閑而設，自屬安全設備之一種，然與牆
    垣係用土磚作成之性質有間，是攀爬、翻越籬笆或鐵絲網圍
    籬而為竊盜犯行者，自應成立刑法第321 條第1 項第2 款之
    逾越安全設備竊盜罪，最高法院著有45年臺上字第210 號判
    例可資參照。是被告癸○○前開犯罪事實欄(六)所示犯行，係
    犯刑法第321 條第1 項第4 款之結夥三人以上竊盜罪，其前
    開犯罪事實欄(八)所示犯行，係犯同法第321 條第1 項第2 款
    之逾越安全設備竊盜罪，其前開犯罪事實欄(十二)所示犯行，係
    犯同法第321 條第1 項第3 款之攜帶兇器竊盜罪，其前開犯
    罪事實欄(一)、(二)、(三)、(五)、(七)、(九)、(十)、(十一)所示犯行，係犯
    同法第320 條第1 項之普通竊盜既遂罪，其前開犯罪事實欄
    (四)所示犯行，係犯同法第320 條第2 項、第1 項之普通竊盜
    未遂罪。被告就上開犯罪事實欄(六)所示犯行，與吳寶昌、丑
    ○○、麥佑信間，就上開犯罪事實欄(八)所示犯行，與丑○○
    間，有犯意聯絡及行為分擔，均為共同正犯。又被告先後十
    二次竊盜犯行，時間緊接，犯罪構成要件相同，顯係基於概
    括犯意為之，應依連續犯之規定，以情節較重之結夥三人以
    上竊盜罪（蓋此部分竊得物品市價最高）論以一罪，並加重
    其刑。併辦部分（即上開犯罪事實欄(二)至(十二)所示犯行）既與
    聲請簡易判決處刑部分有連續犯之裁判上一罪關係，自為起
    訴效力所及，本院得並予審理，附此敘明。原審以被告上開
    犯罪事實欄(一)、(二)所示犯行事證明確，予以論罪科刑，固非
    無見，惟上訴意旨指摘原審未及審酌被告所犯上開犯罪事實
    欄(三)至(十二)所示犯行，經本院認此部分與經聲請簡易判決處刑
    並由本院論罪科刑之前開犯罪事實欄(一)所示犯行間，有連續
    犯之裁判上一罪關係，已如前述，其上訴即為有理由，原判
    決自屬無可維持，應由本院撤銷改判之。爰審酌被告為貪圖
    不法利益，竟竊取他人之財物多達12次，犯罪情節難認輕微
    ，且其多次為警查獲後，仍一再為竊盜犯行，難認有何悔悟
    之意，並於事後未能坦承所有犯行，犯後態度難認良好，惟
    念其先前尚無經論罪科刑之紀錄，有臺灣高等法院被告全國
    前案紀錄表、臺灣高雄地方法院檢察署被告之刑案資料查註
    紀錄表在卷可稽，且所竊取之物品多已歸還被害人，未對被
    害人造成進一步之損害等一切情狀，量處如主文所示之刑，
    以資懲儆。扣案之鑰匙共計4 支，係被告所有供本件犯罪所
    用之物，業據其供陳在卷，爰依刑法第38條第1 項第2 款之
    規定，宣告沒收。至扣案之剪刀1 支，雖係被告持以行竊之
    物，惟非被告所有，爰不為沒收之宣告，附此敘明。
四、按檢察官聲請以簡易判決處刑之案件，經法院認為有第451
    條之1 第4 項但書之情形者，應適用通常訴訟程序審判之，
    刑事訴訟法第452 條定有明文；且對於簡易判決之上訴，準
    用刑訴法第三編第一章及第二章之規定，管轄第二審之地方
    法院合議庭受理簡易判決上訴案件，應依通常程序審理。其
    認案件有刑訴法第452 條之情形者，應撤銷原判決，逕依通
    常程序為第一審判決，法院辦理刑事訴訟簡易程序案件應行
    注意事項第14項亦有規定；查本案中就檢察官移送併辦之上
    開犯罪事實欄(六)、(八)、(十二)所示犯行部分，本院認定係犯加重
    竊盜罪，並與被告所犯之普通竊盜罪，具有裁判上一罪之關
    係，顯與原審判決所認定之連續普通竊盜罪之犯罪事實不合
    ，足認檢察官之聲請簡易判決處刑為不適當，而有刑事訴訟
    法第451 條之1 第4 項但書第2 款之情形，依前揭法律規定
    ，原審未及審酌併案部分之加重竊盜犯罪，乃屬誤用簡易處
    刑程序，應由本院合議庭逕依通常程序審理後，而為第一審
    之判決，檢察官或被告如不服本判決，仍得於法定上訴期間
    內，向管轄之第二審法院提起上訴，附此敘明。
五、臺灣高雄地方法院檢察署93年度偵字第5791號案件併辦意旨
    以：被告癸○○基於意圖為自己不法所有之犯意，於93年3
    月8 日凌晨零時30分許，在高雄市○○區○○路138 巷巷口
    ，竊取被害人子○○所有之車牌號碼ＭＰＯ－三三七號重型
    機車，因認被告涉犯刑法第320 條第1 項之竊盜罪嫌，與本
    案聲請簡易判決之被告竊盜罪犯行間，有連續犯之裁判上一
    罪關係，請求予以併案審理等語；而臺灣高雄地方法院檢察
    署93年度偵字第5938號案件併辦意旨則以：被告癸○○與另
    案被告丑○○、麥佑信、吳寶昌共同基於意圖為自己不法所
    有之犯意聯絡，於93年3 月9 日中午12時許，在高雄市楠梓
    區○○○路竊取被害人丙○○所有之車牌號碼ＸＡ－八七七
    五號自用小貨車得手，因認被告涉有刑法第321 條第1 項第
    4 款之加重竊盜罪嫌，且與本案聲請簡易判決處刑之被告竊
    盜罪犯行間，有連續犯之裁判上一罪關係，請求予以併案審
    理等語；另臺灣高雄地方法院檢察署93年度偵字第9494號併
    辦意旨以：被告癸○○竊取告訴人乙○○之物品中，尚有不
    銹鋼水塔三個等語。經查：
(一)、公訴人認被告涉犯此三部分罪嫌，無非係以被害人子○○、
    丙○○、告訴人乙○○於警詢中之指述及車輛失竊查詢資料
    、贓物認領保管收據為依據，而訊據被告癸○○則堅詞否認
    其有為此三部分竊盜犯行，辯稱：伊未竊取丙○○所有之車
    牌號碼ＸＡ－八七七五號自用小貨車及乙○○所有之不銹鋼
    水塔三個，至子○○所有之車牌號碼ＭＰＯ－三三七號重型
    機車，則係綽號「阿牛」之友人交與伊騎乘，「阿牛」於警
    方查獲伊的同時已經跑掉等語。
(二)、公訴人所為之上開舉證中，僅得證明車牌號碼ＭＰＯ－三三
    七號重型機車、車牌號碼ＸＡ－八七七五號自用小貨車及乙○○所有之三個不銹鋼水塔有失竊之事實，尚不足遽為被告
    有此等竊盜犯行之認定，況證人黃育宏於本院審理中證稱：
    93年3 月14日上午11時50分許，伊有查獲被告騎乘車牌號碼
    ＭＰＯ－三三七號重型機車，當時被告車後尚有搭載另一名
    最後僅追到被告，另一名男子則未能捉獲等語（見本院94年
    2 月15日審判筆錄），要與被告前開辯稱情節相符，又證人
    丑○○證述：車牌號碼ＸＡ－八七七五號自用小貨車，係伊
    與吳寶昌共同竊取，癸○○及麥佑信二人不知道伊與吳寶昌
    要竊取該車等語明確（見本院94年2 月15日審判筆錄），而
    證人乙○○於本院審理中則證稱：伊失竊之不銹鋼水塔三個
    ，並未在癸○○處查獲，不知道係何時失竊等語（見本院94
    年3 月1 日審判筆錄）。是審酌前開三位證人之證述內容，
    實無法使本院產生被告有為此等竊盜犯行之確信。
(三)、綜上所述，公訴人所為之舉證，尚不足以證明被告有為上開
    併辦意旨所指之犯行，難認與前開有罪部分有連續犯之裁判
    上一罪關係，是前開併案所指被告犯行部分，即與本案無裁
    判上一罪關係，本院無從併辦，應退回檢察官另為處理。
據上論斷，應依刑事訴訟法第455條之1第3項、第452條、第369
條第1項前段、第364條、第299條第1項前段，刑法第28條、第56
條、第321條第1項第4款、第38條第1項第2款，判決如主文。
本案經檢察官戊○○到庭執行職務。
中　　華　　民　　國　　94　　年　　 4 　　月　　4　　日
                  刑事第六庭    審判長法　官 蔡國卿
                                      法  官 楊筑婷
                                      法  官 陳君杰
以上正本證明與原本無異。
如不服本判決，應於判決送達後10日內，向本院提出上訴狀。
中　　華　　民　　國　　94　　年　　 4 　　月　　4　　日
                                      書記官 陳昱良
附錄本案論罪科刑法條：
刑法第320條
意圖為自己或第三人不法之所有，而竊取他人之動產者，為竊盜
罪，處五年以下有期徒刑、拘役或五百元以下罰金。
意圖為自己或第三人不法之利益，而竊佔他人之不動產者，依前
項之規定處斷。前二項之未遂犯罰之。
刑法第321條
犯竊盜罪而有左列情形之一者，處六月以上、五年以下有期徒刑
：
一  於夜間侵入住宅或有人居住之建築物、船艦或隱匿其內而犯
    之者。
二  毀越門扇、牆垣或其他安全設備而犯之者。
三  攜帶兇器而犯之者。
四  結夥三人以上而犯之者。
五  乘火災、水災或其他災害之際而犯之者。
六  在車站或埠頭而犯之者。
前項之未遂犯罰之。
